臺灣宜蘭地方法院刑事判決　　　　　　　 94年度訴字第217號
　　公　訴　人　臺灣宜蘭地方法院檢察署檢察官
　　被　　　告　戊○○
　　　　　　　　丁○○
上列被告因妨害自由等案件，經檢察官提起公訴（93年度偵字第
2032號)，本院判決如下：
    主  文
戊○○、丁○○被訴傷害部分公訴不受理。
其餘被訴賭博、妨害自由、強制部分，均無罪。
    理  由
壹、不受理部分：
一、公訴意旨略以：被告戊○○與丁○○共同基於傷害之犯意聯
    絡，於九十二年十二月十二日晚間八時三十分許，在宜蘭縣
    宜蘭運動公園旁錢錦涮涮鍋附近，由被告丁○○夥同五名不
    詳姓名之成年男子共同徒手毆打告訴人甲○○，造成告訴人
    甲○○受有右膝及小腿挫傷、軀幹之表淺損傷、左手表淺損
    ，手指除外之傷害，因認被告戊○○、丁○○涉有刑法第二
    百七十七條第一項前段之傷害罪嫌。
二、按告訴乃論之罪，告訴人於第一審辯論終結前得撤回其告訴
    ，又告訴經撤回者，應諭知不受理之判決，刑事訴訟法第二
    百三十八條第一項、第三百零三條第三款分別定有明文。
三、經查，本件告訴人甲○○告訴被告戊○○、丁○○傷害案件
    ，起訴書認係觸犯刑法第二百七十七條第一項傷害罪之罪名
    。依同法第二百八十七條前段之規定，須告訴乃論；茲據告
    訴人甲○○於本院審理時撤回告訴，有審理筆錄在卷可佐，
    依上揭規定，自應就被告戊○○、丁○○此部分，諭知不受
    理判決。
貳、無罪部分：
一、公訴意旨略以：被告戊○○、丁○○二人及乙○○（檢察官
    另案偵查）自民國九十二年七、八月間起，在林阿標（已死
    亡）所有位於宜蘭縣礁溪鄉○○村○○路十三號之公眾得出
    入之場所，以天九牌、骰子為賭具，由參與賭博之人輪流做
    莊對賭，以點數比大小方式定輸贏，以每次押注金額不等之
    方式賭博財物，乙○○因此賭輸新台幣（下同）一百多萬元
    。復因告訴人甲○○告知乙○○稱被告戊○○、丁○○二人
    有詐賭之行為，乙○○因此找戊○○理論，並取回一百萬元
    。被告戊○○事後因心生不滿，竟與被告丁○○及五名真實
    姓名年籍不詳男子共同基於傷害及妨害自由之犯意聯絡，先
    由被告丁○○打電話約甲○○至宜蘭運動公園前見面，告訴
    人甲○○依約到達約定地點即宜蘭縣宜蘭市○○路○段錢錦
    涮涮鍋附近時，被告丁○○與五名真實年籍姓名不詳之男子
    即以徒手方式毆打告訴人甲○○，致告訴人甲○○受有右膝
    及小腿挫傷、軀幹之表淺損傷及左手表淺損傷等傷害。復由
    被告丁○○、五名真實姓名年籍不詳男子等人分坐於車內其
    他座位，使告訴人甲○○坐在車內後方中間座位，強行將告
    訴人甲○○載往宜蘭縣員山鄉大湖附近山區與被告戊○○見
    面，以此非法方法剝奪告訴人甲○○之自由；俟其到達上開
    山區後，被告戊○○脅迫告訴人甲○○承認係其向乙○○告
    知詐賭之情，並要告訴人甲○○將上開話語錄入錄音機內，
    使告訴人甲○○行無義務之事；復強行將告訴人甲○○載往
    宜蘭縣羅東鎮紐約市大廈附近與乙○○對質，被告戊○○逼
    令告訴人甲○○簽發金額各為五十萬元之本票四張，簽完之
    後始得離開現場，告訴人甲○○不得已而簽發上開本票四張
    交被告戊○○收執以為擔保，至此被告甲○○始得脫困。嗣
    經告訴人甲○○報警而循線查獲。因認被告戊○○、丁○○
    涉有刑法第二百六十六條第一項前段賭博、第二百七十七條
    第一項傷害罪、第三百零二條第一項妨害自由、第三百零四
    條強制罪嫌云云。
二、按犯罪事實應依證據認定之，無證據不得認定犯罪事實。又
    不能證明被告犯罪者，應諭知無罪之判決，刑事訴訟法第一
    百五十四條第二項、第三百零一條第一項前段分別定有明文
    。而事實之認定，應憑證據，如未能發現相當證據，或證據
    不足以證明，自不能以推測或擬制之方法，為裁判基礎；又
    認定不利被告之事實，須依積極證據，苟積極證據不足為不
    利被告事實之認定時，即應為有利於被告之認定，更不必有
    何有利之證據（最高法院四十年台上字第八六號、三十年上
    字第八一六號判例參照）。
三、公訴人認被告戊○○、丁○○涉有上揭犯行，係以：(一)告訴
    人甲○○於警詢及偵查時之指訴，及驗傷診斷書一紙在卷；
    (二)證人乙○○於偵查之證詞為據。
四、訊據被告戊○○、丁○○均堅決否認有公訴人所指之上揭犯
    行。經查：
（一）被告戊○○、丁○○與乙○○，固有以天九牌為賭具，在
      上揭宜蘭縣礁溪鄉○○村○○路十三號場所賭玩財物，惟
      該場所係臨時相邀熟稔之朋友在該地方賭玩，並非任何人
      皆可進入賭博等情，業據被告戊○○、丁○○供承在卷，
      核與證人乙○○於本院審理時證述相符，該場所顯非公眾
      得出入之場所，更非公共場所至明。從而被告戊○○、丁○○與乙○○在該處賭玩財物之行為，與刑法第二百六十
      六條第一項之構成要件尚有不合。復查無其他積極證據足
      資證明被告二人確有公訴人所指之賭博犯行，揆諸上揭規
      定，被告二人此部分犯罪不能證明，依法均應諭知無罪之
      判決。
（二）又查，被告丁○○係與證人丙○○駕駛車牌號碼 U2-9996
      號自小客車前往宜蘭市中山公園附近之錢錦涮涮鍋，由被
      告丁○○與告訴人甲○○談話，適被告戊○○以行動電話
      與被告丁○○聯絡而知悉告訴人甲○○亦在場，乃要被告
      丁○○與告訴人甲○○一起至宜蘭縣員山鄉大湖遊樂區附
      近山區碰面，經告訴人甲○○同意後，乃由告訴人甲○○
      駕駛車牌號碼 9T-7657號自小客車載被告丁○○前往，車
      號 U2-9996號自小客車則由證人丙○○駕駛在後跟隨，到
      達大湖山區附近山區目的地後，被告戊○○質問告訴人甲○○為何要誣賴其設局對證人乙○○詐賭之事，然告訴人
      甲○○表明其並未對證人乙○○說過設局詐賭之事，被告
      戊○○為證明其清白，乃要告訴人甲○○與其前往宜蘭縣
      羅東鎮紐約大廈證人乙○○住處與證人乙○○對質，而告
      訴人甲○○為表明其確未說過設局詐賭之事，乃表同意，
      而由其駕駛上開自小客車載被告丁○○前往，證人丙○○
      則駕駛原車，被告戊○○則獨自駕駛另部自小客同往，在
      紐約大廈後，被告戊○○即要證人乙○○出面對質，對質
      過程中，告訴人甲○○仍稱並未對證人乙○○說被告戊○○設局詐賭等話，證人乙○○乃要告訴人甲○○與其在車
      內說清楚，而事前因告訴人甲○○即有對證人乙○○說過
      被告戊○○設局詐賭，且證人乙○○亦已以此理由要被告
      戊○○退還賭輸之現金，並已自被告戊○○索回賭輸之現
      金數十萬元，告訴人甲○○因而在車上再次對證人乙○○
      稱其有說過被告戊○○設局詐賭等語，惟告訴人甲○○在
      與證人乙○○走出車外時，又否認其說過被告吳德昌設局
      詐賭等語，此時，被告戊○○、證人乙○○為使告訴人甲○○承認，被告戊○○乃對告訴人甲○○騙稱車內其放有
      錄音機，且已將其與證人乙○○對話內容全部錄音，而證
      人乙○○此時亦趁機返回其阿姨開設在附近之便利商店取
      出一台VCD 對告訴人甲○○騙稱剛才之談話內容已錄在這
      台 VCD，惟實際上根本沒有錄音機錄音這件事，而告訴人
      甲○○在被告戊○○及證人乙○○之演戲下，誤以為其與
      證人乙○○在車內之談話內容有被錄音，乃承認其有說過
      被告戊○○設局詐賭等語，隨後，為表對其說過的話負責
      ，旋自行從其車上取出本票一本並簽發金額均五十萬元之
      本票四紙交予被告戊○○，然被告戊○○收受四張本票後
      ，隨即全部撕毀，被告丁○○並未夥同五名不詳姓名之人
      強押告訴人甲○○至大湖附近山區、被告戊○○並未在大
      湖附近山區脅迫之方式對告訴人甲○○強行錄音、被告戊○○、丁○○亦未強押告訴人甲○○前往紐約大廈附近與
      證人乙○○對質等情，業據被告戊○○、丁○○供述在卷
      ，核與證人丙○○警詢及本院審理、證人乙○○自警詢起
      迄本院審理時證述相符。至告訴人甲○○雖受有右膝及小
      腿挫傷、軀幹之表淺損傷、左手表淺損，手指除外之傷害
      ，有羅東博愛醫院診斷證明書一紙在卷可稽，惟此僅足證
      明被告二人之傷害犯行，並無從據以認定被告二人有妨害
      自由犯行，亦甚明確。自不得僅憑告訴人甲○○單一指訴
      ，遽推斷被告二人有妨害自由、強制罪犯行。復查無其他
      積極證據足資證明被告二人確有公訴人所指之妨害自由、
      強制罪犯行，揆諸上揭規定，被告二人此部分犯罪不能證
      明，依法均應諭知無罪之判決。
據上論斷，應依刑事訴訟法第三百零三條第三款、第二百九十九
條第一項前段、第三百零一條第一項，判決如主文。
中　　華　　民　　國　　94　　年　　9　　月　　 5　　日
                  臺灣宜蘭地方法院刑事第三庭
                      審判長法  官  黃  永  勝
                            法  官  陳  嘉  年
                            法  官  林  楨  森
以上正本證明與原本無異。
如不服本判決，應於判決送達後10日內，向本院提出上訴狀。(
應附繕本)。
                            書記官  謝  佩  欣
中　　華　　民　　國　　94　　年　　9 　　月　　6 　　日
